臺灣臺南地方法院刑事判決
111年度訴字第305號
公  訴  人  臺灣臺南地方檢察署檢察官
被      告  陳俊霖




上列被告因傷害等案件，經檢察官提起公訴（111年度偵字第414
9號），本院判決如下：
    主  文
陳俊霖犯傷害罪，處有期徒刑肆月，如易科罰金，以新臺幣壹仟
元折算壹日；又犯傷害罪，處有期徒刑伍月，如易科罰金，以新
臺幣壹仟元折算壹日。應執行有期徒刑捌月，如易科罰金，以新
臺幣壹仟元折算壹日
    事  實
一、緣陳俊霖因受毒品採驗而心生不滿，㈠遂於民國111年2月10
    日12時59分許至臺南市政府警察局麻豆分局六甲分駐所（址
    設臺南市○○區○○路000號，下稱六甲分駐所）外咆哮，該所
    所長陳信槐與值班員警陳建文隨即出外查看並勸導陳俊霖。
    陳俊霖雖知陳信槐身著警察制服、正於分駐所內執行警察勤
    務，竟仍基於妨害公務及傷害之犯意，以徒手方式毆打陳信
    槐，致其受有頭部鈍傷、頸部挫傷等傷害；上開員警2 人即
    制伏陳俊霖，並與其他員警合力將其逮捕入所。㈡陳俊霖嗣
    於同日14時15分許，於員警沈建民解開其手銬欲讓其簽署逮
    捕同意書時，雖知沈建民亦身著警察制服、正於分駐所內執
    行警察勤務，竟又基於妨害公務、傷害及恐嚇危安之犯意，
    以徒手方式毆打沈建民，致其受有臉部鈍傷、擦傷等傷害，
    並揚言：不要讓我出來，不然出來全部都死等語，以此加害
    生命、身體之事恐嚇沈建民而致生危害於安全。
二、案經陳信槐、沈建民訴由臺南市政府警察局麻豆分局報告臺
    灣臺南地方檢察署檢察官偵查起訴。
    理  由
壹、程序部分
一、本案以下所引用具傳聞證據性質之供述證據，被告陳俊霖及
    檢察官於本院審理程序進行時，均不爭執前開言詞或書面陳
    述之證據能力（見本院卷第78頁、113頁），且迄至本案言
    詞辯論終結前亦均未聲明異議，應視為已同意援引作為證據
    ，又本院審酌該等言詞或書面陳述作成時之情況及證據取得
    過程等節，並無非出於任意性、不正取供或其他違法不當情
    事，且客觀上亦無顯不可信之情況，復經本院於審判期日就
    上開證據依法進行調查、辯論，是依刑事訴訟法第159條之5
    規定，均有證據能力。
二、本案以下所引用卷內各項非供述證據性質之證據資料，均無
    違反法定程序取得之情形，依刑事訴訟法第158條之4規定之
    反面解釋，均應有證據能力。 
貳、實體部分
一、訊據被告矢口否認有何妨害公務、傷害、恐嚇犯行，辯稱：
    我那天為什麼會發生這個事情，我自己都不知道，我是癲癇
    發作了，癲癇症發作的時候，是被送去柳營奇美醫院云云。
    經查：
　㈠上開犯罪事實有台南市政府警察局麻豆分局六甲分駐所111年
    02月10日警員職務報告1份（見警卷第11-13頁）、（陳信槐
    ）奇美醫療財團法人柳營奇美醫院診斷證明書（病歷號碼：
    00000000號）1紙（見警卷第25頁）、(沈建明)奇美醫療財
    團法人柳營奇美醫院診斷證明書（病歷號碼：00000000號）
    1紙（見警卷第27頁）及現場監視器影像翻拍照片8張（見警
    卷第29-35頁）可證。而被告對上開事實之發生亦不爭，自
    堪信屬真實。　
　㈡至於被告辯稱是癲癇發作乙節，經本院向奇美醫療財團法人
    柳營奇美醫院函查結果：「病人於民國110年12月23日，於
    本院神經內科初診，自訴於41或42歲左右，開始有癲癇發作
    ，並於110年12月癲癇發作。病人此後未再回診。癲癇大發
    作為全身抽搐，意識喪失，並不會有暴力行為發生。癲癇發
    作之病人，多數事後能回憶起曾有癲癇發作之情事。」等語
    ，此有該院111年5月9日函檢送之病情摘要可參（見本院卷
    第97頁）。依該柳營奇美醫院函可知，癲癇發作時並不會有
    暴力行為發生，但被告不但有暴力攻擊行為，且能以言語恐
    嚇員警，足徵被告行為時應無癲癇發作情形。何況亦不會有
    事後失憶情形產生，足見被告所辯顯係事後畏罪卸責不詞，
    尚不足採信。　
　㈢綜上所述，本件事證已臻明確，被告犯行均堪認定，應依法
    論科。　
二、論罪科刑
　㈠核被告犯罪事實㈠所為，係犯刑法第135條第1項之妨害公務罪
    、同法第277條第1項之傷害罪；犯罪事實㈡所為，係犯刑法
    第135條第1項之妨害公務罪、同法第277條第1項之傷害罪、
    同法第305條之恐嚇危害安全罪。被告於上開先後2次犯罪行
    為，均係以一行為同時觸犯上述數罪名，均為想像競合犯，
    均應依刑法第55條前段規定，從一重之傷害罪處斷。又被告
    上述2次犯罪行為，時間上已有間隔、被害人不同，犯罪行
    為亦有差異，且中間曾有警方強制力介入，應認被告犯意曾
    經中斷，第2次犯行顯係另行起意，是被告本案2次犯罪間犯
    意各別、行為互殊，應分論併罰。　
　㈡本件被告前固因洗錢防制法等案件，經本院109年度金訴字第
    161號判處有期徒刑四月確定，並於110年6月24日執行完畢
    ，惟因檢察官未就被告本案構成累犯事實具體提出證明方法
    ，及說明被告應依累犯規定加重其刑之事項，且被告前案紀
    錄表，係司法機關相關人員依憑原始資料所輸入之前案紀錄
    ，僅提供法官便於瞭解本案與他案是否構成同一性或單一性
    之關聯、被告有無在監在押情狀等情事之用，並非被告前案
    徒刑執行完畢之原始資料或其影本，是僅依被告前案紀錄表
    ，尚難認已具體指出證明方法而謂已盡實質舉證責任。依最
    高法院110年度台上大字第5660號大法庭裁定意旨，本案不
    得認定被告構成累犯，然本院仍以前述前案紀錄表之記載作
    為刑法第57條第5款之審酌事項，附此敘明。
　㈢爰審酌被告明知告訴人均為正在依法執行職務之公務員，竟
    暴力相向，或出言恐嚇，其所為對告訴人職務之執行妨礙非
    輕，實非可取；兼衡其素行（前有多次因案經法院論罪科刑
    之紀錄，有臺灣高等法院被告前案紀錄表在卷可佐）、智識
    程度（高職畢業）、自陳家裡有父母及兩個小孩，還有其弟
    弟，小孩一個高二、一個高三。做廣告帆布施工之家庭及經
    濟狀況，犯罪動機、目的及方法、所受刺激、虛言癲癇發作
    且否認犯行之態度等一切情狀，分別量處如主文所示之刑，
    併定其應執行刑及諭知易科罰金之折算標準，以資懲儆。
據上論斷，應依刑事訴訟法第299條第1項前段，刑法第135條第1
項、刑法第277條第1項、第305條、第55條、第41條第1項前段、
第8項、第51條第5款，刑法施行法第1條之1，判決如主文。
本案經檢察官黃彥翔提起公訴，檢察官董和平到庭執行職務。
　
中　　華　　民　　國　　111 　年　　6 　　月　　21　　日
　　　　　　　　　刑事第二庭  審判長  法　官  彭喜有
　　　　　　　　　
                                      法  官  洪士傑
　　　　　　　　　　　　　　　　　　　
                                      法  官  蔡盈貞
以上正本證明與原本無異
如不服本判決應於收受本判後20日內向本院提出上訴書狀，並應
敘述具體理由。其未敘述上訴理由者，應於上訴期間屆滿後20日
內向本院補提理由書狀（均須按他造當事人之人數附繕本）「切
勿逕送上級法院」。
  　　　　　　　　　　　　　　　書記官　楊玉寧
中　　華　　民　　國　　111 　年　　6 　　月　　21　　日
附錄本案論罪科刑法條全文
中華民國刑法第135條第1項：
對於公務員依法執行職務時，施強暴脅迫者，處 3 年以下有期
徒刑、拘役或 30 萬元以下罰金。
中華民國刑法第277條第1項：
傷害人之身體或健康者，處 5 年以下有期徒刑、拘役或 50 萬
元以下罰金。
中華民國刑法第305條：
以加害生命、身體、自由、名譽、財產之事恐嚇他人，致生危害
於安全者，處 2 年以下有期徒刑、拘役或 9 千元以下罰金。